臺灣高雄地方法院民事裁定
110年度消債更字第319號

聲　請　人　史國文　000000000000000000000000000000000000
00000000000000000000000000000000000000000000000000
　　　　　　　　　　　
上列當事人因消費者債務清理事件聲請更生，本院裁定如下：
    主  文
聲請人史國文自中華民國一一一年二月二十三日下午四時起開始
更生程序。
命司法事務官進行本件更生程序。
    理  由
一、按債務人不能清償債務或有不能清償之虞者，得依本條例所
    定更生或清算程序，清理其債務；債務人無擔保或無優先權
    之本金及利息債務總額未逾新臺幣（下同）12,000,000元者
    ，於法院裁定開始清算程序或宣告破產前，得向法院聲請更
    生；法院開始更生程序之裁定，應載明其年、月、日、時，
    並即時發生效力；法院開始更生或清算程序後，得命司法事
    務官進行更生或清算程序，必要時得選任律師、會計師或其
    他適當之自然人或法人1人為監督人或管理人，消費者債務
    清理條例（下稱消債條例）第3條、第16條第1項、第42條第
    1項、第45條第1項分別定有明文。
二、聲請意旨略以：伊有不能清償債務情事，前依消債條例規定
    ，向台新銀行聲請前置協商，惟協商不成立。伊又未經法院
    裁定開始清算程序或宣告破產，爰聲請更生等語。
三、經查：
　㈠聲請人前向台新銀行聲請前置協商，於民國97年7月30日協商
    不成立，嗣於110年11月12日具狀向本院聲請更生等情，有
    前置協商不成立通知書（卷第47頁）附卷可稽，堪信為真實
    。
  ㈡聲請人於108年度至109年度申報所得各為520,577元、538,10
    9元，平均每月所得各為43,381元、44,842元（本裁定計算
    式均採元以下4捨5入），名下無財產，有三商美邦人壽保單
    解約金7,600元（已扣保單借款本息21,904元，前於109年7
    月28日領取715元醫療保險金，另原有1783001987301號保單
    ，於110年5月8日解約，領回73,680元保單解約金）；又聲
    請人自99年1月13日起於得亨有限公司任職，108年11月至12
    月實領收入共計75,358元，109年共計520,067元，110年平
    均每月實領收入約49,038元【計算式：（65,337＋49,618＋50
    ,364＋48,418＋49,814＋45,667＋40,886＋44,736＋48,886＋44,56
    9＋52,136＋48,019）÷12＝49,038】，前於109年5月20日向第
    一銀行借款10萬元，於110年1月26日申請勞工紓困貸款10萬
    元，未領取其他補助或給付等情，有108年至109年綜合所得
    稅各類所得資料清單及財產歸屬資料清單（卷第19至21頁）
    、財產及收入狀況說明書（卷第3至4頁）、債權人清冊（卷
    第234至235頁）、戶籍謄本（卷第54頁）、勞工保險被保險
    人投保資料表（卷第57頁）、個人商業保險查詢結果表（卷
    第88至89頁）、財團法人金融聯合徵信中心前置協商專用債
    權人清冊（卷第49至51頁）、信用報告（卷第11至13頁）、
    社會補助查詢表（卷第226至228頁）、租金補助查詢表（卷
    第225頁）、勞動部勞工保險局函（卷第198頁）、勞動部勞
    動力發展署高屏澎東分署函（卷第199頁）、存簿（卷第95
    至108頁）、保單借款明細表（卷第91頁）、保單終止契約
    審查表（卷第93頁）、保險金給付通知書（卷第94頁）、得
    亨有限公司陳報狀（卷第200至224頁）、在職證明書（卷第
    58頁）、薪資明細表（卷第16至18頁、第59至83頁）、三商
    美邦人壽保險股份有限公司函（卷第236頁）等附卷可證。
    經考量聲請人上述工作、收入情況，爰以聲請人於110年每
    月實領收入49,038元，評估其償債能力。
　㈢關於聲請人個人日常必要支出部分，聲請人主張每月支出12,
    000元（無房屋租金）乙情。按債務人必要生活費用，以最
    近1年衛生福利部或直轄市政府所公告當地區每人每月最低
    生活費1.2倍定之，消債條例第64條之2第1項定有明文。本
    院參酌衛福部社會司所公告111年度高雄市最低生活費為14,
    419元，1.2倍即17,303元。又聲請人陳稱居住於友人所有房
    屋，其無房屋費用支出，故於計算聲請人個人每月必要生活
    費時，應扣除房租支出所佔比例（約為24.36％）以13,088元
    為限【計算式：17,303×（1－24.36%）＝13,088】，而聲請人
    主張每月必要支出約12,000元，未逾此金額，尚屬合理，應
    予採計。
  ㈣承上，聲請人平均每月收入約49,038元，扣除個人必要支出1
    2,000元後，剩餘37,038元。聲請人目前負債總額為3,835,3
    74元（卷第48頁、第110至120頁、第122至197頁，包括：第
    一銀行、元大銀行、永豐銀行、玉山銀行、台新銀行、中國
    信託銀行、勞保局、萬榮行銷股份有限公司、長鑫資產管理
    股份有限公司、富全國際資產管理股份有限公司、磊豐國際
    資產管理股份有限公司、富邦資產管理股份有限公司、元大
    國際資產管理股份有限公司、新光行銷股份有限公司、滙誠
    第二資產管理股份有限公司、新加坡商艾星國際有限公司台
    灣分公司），扣除三商美邦人壽保單解約金後，以每月所餘
    逐年清償，至少須約9年【計算式：（3,835,374－7,600）÷3
    7,038÷12≒9】始能清償完畢，應認其已不能清償債務。此外
    ，聲請人無擔保或無優先權之債務總額未逾1,200萬元，且
    無消債條例第6條第3項、第8條或第46條各款所定駁回更生
    聲請之事由存在。則聲請人聲請更生為有理由，應予准許，
    爰命司法事務官進行本件更生程序。
四、依消債條例第11條第1 項、第45條第1 項、第16條第1 項，
    裁定如主文。
中　　華　　民　　國　　111 　年　　2 　　月　　23　　日
              　　民事庭　  　法　官　李育信
以上正本係照原本作成。
本裁定不得抗告。
中　　華　　民　　國　　111 　年　　2 　　月　　23　　日

  　                         書記官　何福添